臺灣屏東地方法院刑事判決　　　　　　　100年度易字第949號
公　訴　人　臺灣屏東地方法院檢察署檢察官
被　　　告　蔡耀明
上列被告因竊盜案件，經檢察官提起公訴（100 年度偵字第6477
號），嗣被告就被訴事實為有罪之陳述，經本院告知簡式審判程
序之旨，並聽取當事人之意見後，由本院合議庭裁定改由受命法
官獨任進行簡式審判程序，判決如下：
    主  文
蔡耀明犯踰越門扇竊盜罪，處有期徒刑肆月，如易科罰金，以新
臺幣壹仟元折算壹日；又犯踰越門扇竊盜罪，處有期徒刑伍月，
如易科罰金，以新臺幣壹仟元折算壹日；又犯竊盜罪，處有期徒
刑月，如易科罰金，以新臺幣壹仟元折算壹日。應執行有期徒
刑拾壹月，如易科罰金，以新臺幣壹仟元折算壹日。
    事  實
一、蔡耀明意圖為自己不法之所有，基於竊取他人財物之犯意，
    分別為下列行為：
  (一)、於民國100 年5 月15日下午4 時許，踰越位於屏東縣長治
      鄉○○○段312 地號上無人居住之農舍外鐵門，徒手竊取
      蘇文慶所有，放置於上址地上之鐵管3 支得手，並於同日
      下午4 時15分許，騎乘車號J3H-211 號重型機車載運上開
      鐵管3 支及其所有之農藥桶1 個，前往位於屏東縣長治鄉
      ○○路165 號之廣聯資源回收場，將上開物品一同變賣與
      不知情之廣聯資源回收場老闆許秋娥，得款新臺幣（下同
      ）210 元後花用殆盡。
  (二)、又於100 年5 月17日下午2 時至3 時許間之某時，踰越位
      於上址無人居住之農舍外鐵門，徒手竊取蘇文慶所有，放
      置於上址地上之鐵管6 支得手，並於同日下午3 時許騎乘
      前開機車載運上開鐵管6 支，前往位於屏東縣內埔鄉○○
      路418 號之大明資源回收場，將上開鐵管6 支變賣與不知
      情之大明資源回收場老闆石麗霞，得款387 元後花用殆盡
      。
  (三)、另於100 年5 月30日下午3 時許，在進入位於屏東縣內埔
      鄉○○路之隘寮國小對面無圍牆之工地裡，徒手竊取王光
      輝所有之方型鐵箍96個得手，並於同日晚上9 時30 分 許
      ，騎乘前開機車載運上開方型鐵箍96個前往位於屏東縣內
      埔鄉○○路530 號之沈祈任資源回收站，將上開方型鐵箍
      96個變賣與不知情之沈祈任資源回收站老闆沈祈任，得款
      486 元後花用殆盡。嗣經警循查獲蔡耀明事實欄一、(三)犯
      行，蔡耀明遂於在未有偵查犯罪職務之機關或公務員發覺
      其前開事實欄一、(一)及一、(二)之犯罪人前，主動向員警表
      明上開事實欄一、(一)及一、(二)犯行而自首並接受裁判。
二、案經屏東縣政府警察局內埔分局報告臺灣屏東地方法院檢察
    署檢察官偵查起訴。
    理  由
一、按除被告所犯為死刑、無期徒刑、最輕本刑為3 年以上有期
    徒刑之罪或高等法院管轄第一審案件者外，於第一次審判期
    日前之準備程序進行中，被告先就被訴事實為有罪之陳述時
    ，審判長得告知被告簡式審判程序之旨，並聽取當事人、代
    理人、辯護人及輔佐人之意見後，裁定進行簡式審判程序，
    刑事訴訟法第273 條之1 第1 項定有明文。經核本件被告蔡
    耀明所犯係死刑、無期徒刑、最輕本刑為3 年以上有期徒刑
    以外之罪，其於準備程序中就被訴事實為有罪之陳述，經法
    官告知簡式審判程序之旨，並聽取公訴人、被告之意見後，
    本院爰依首揭規定，合議裁定由受命法官獨任進行簡式審判
    程序。是本案之證據調查，依同法第273 條之2 規定，不受
    同法第159 條第1 項、第161 條之2 、第161 條之3 、第16
    3 條之1 ，及第164 條至170 條所規定證據能力認定及調查
    方式之限制，合先敘明。
二、上開犯罪事實業據被告於警詢、偵查及本院審理中坦承不諱
    ，核與證人即被害人蘇文慶、王光輝及證人許秋娥、石麗霞
    及沈祈任於警詢中之證述情節相符，並有屏東縣政府警察局
    內埔分局扣押筆錄、扣押物品目錄表、扣押物品收據、贓物
    認領代管單、廣聯資源回收場名片暨被告變賣物品清單、大
    明資源回收場暨被告變賣物品清單、沈祈任資源回收站廢棄
    物品買賣收購切結書收受物品登記彙整表及採證照片7 張（
    見警卷第18至31頁）等在卷可稽，足認被告之任意性自白均
    與事實相符，堪為論罪科刑之依據；本件事證明確，被告犯
    行堪以認定，應予依法論科。
三、核被告事實欄一、(一)及一、(二)所為均係犯刑法第321 條第一
    項第2 款之踰越門扇竊盜罪，核被告事實欄一、(三)所為則係
    犯同法第320 條第1 項之竊盜罪。被告所犯上開3 罪間，犯
    意有別，行為殊異，應予分論併罰。然被告於違犯上開事實
    欄一、(一)及一、(二)犯行後、未被有偵查權限之公務員或機關
    發覺上開犯行前，即主動向員警表明上開事實欄一、(一)及一
    、(二)犯行而自首，並接受偵查審判等情，有承辦員警施養猛
    於100 年6 月7 日出具之偵查報告及被告之調查筆錄各1 份
    （見警卷第2 至6 頁）等在卷可稽，則被告顯係對未發覺之
    犯罪自首而接受裁判；且參以被告字始坦承上開事實欄一、
    (一)及一、(二)竊盜犯行，並就犯罪情節均供述明確等情，堪認
    其確出於燬誤而自首前開事實欄一、(一)及一、(二)犯行，爰依
    刑法第62條前段之規定，就被告事實欄一、(一)及一、(二)犯行
    部分減輕其刑。爰審酌被告正值青壯，竟不思循正途賺取所
    需，僅因貪圖小利，即犯本件3 次竊盜犯行，顯見其漠視他
    人財物之所有權，守法意識薄弱，惡性非輕，對民眾財產安
    全及社會治安均非無相當危害，惟念其犯後坦承犯行，表現
    悔意，犯罪時所採手段復屬平和，未造成被害人之其他損害
    ，所竊部分物品並業經發還被害人領回，兼衡被告之學歷為
    高職畢業、目前以割草為業、家中尚有父親之家庭狀況（此
    業據被告供陳在卷，見本院卷第39頁）等一切情狀，分別量
    處如主文所示之刑，及諭知易科罰金之折算標準，並定其應
    執行之刑，暨諭知易科罰金之折算標準。
據上論斷，應依刑事訴訟法第273 條之1 第1 項、第299 條第1
項前段，刑法第320 條第1 項、第321 條第1 項第2 款、第62條
前段、第41條第1 項前段、第8 項、第51條第5 款，刑法施行法
第1 條之1 ，判決如主文。
本案經檢察官王光傑到庭執行職務。
中    華    民    國   100    年    9     月    30    日
                  刑事第三庭    法  官  薛侑倫
以上正本證明與原本無異。
如不服本判決應於收受判決後10日內向本院提出上訴書狀，並應
敘述具體理由；其未敘述上訴理由者，應於上訴期間屆滿後20日
內向本院補提理由書（均須按他造當事人之人數附繕本）「切勿
逕送上級法院」。
中    華    民    國   100    年    9     月    30    日
                                書記官  邱郁芸
附錄本件論罪科刑法條：
中華民國刑法第320條
（普通竊盜罪、竊佔罪）
意圖為自己或第三人不法之所有，而竊取他人之動產者，為竊盜
罪，處5 年以下有期徒刑、拘役或5 百元以下罰金。
意圖為自己或第三人不法之利益，而竊佔他人之不動產者，依前
項之規定處斷。
前2 項之未遂犯罰之。
中華民國刑法第321條
（加重竊盜罪）
犯竊盜罪而有下列情形之一者，處6 月以上、5 年以下有期徒刑
，得併科新臺幣10萬元以下罰金：
一、侵入住宅或有人居住之建築物、船艦或隱匿其內而犯之者。
二、毀越門扇、牆垣或其他安全設備而犯之者。
三、攜帶兇器而犯之者。
四、結夥3 人以上而犯之者。
五、乘火災、水災或其他災害之際而犯之者。
六、在車站、埠頭、航空站或其他供水、陸、空公眾運輸之舟、
    車、航空機內而犯之者。
前項之未遂犯罰之。